# 关联方的披露

提问人：宸毓 cy 时间：2016-02-29 21:42:43
近期审计的L公司新三板业务，新三板审计范围是2014 2015 2016年 1 月，G公司一直为L公司实务关联企业， 2014 年 11 月 13 日该企业的高管已经其所有股份转让，至此不为L公司的关联方，是否还需要在报告中披露2014 2015年的关联交易情况呢?特别是 2015 年是否披露？

回答人：chenyiwei
在关联方关系存续期间（ 2014 年 11 月 13 日前），G公司与L公司及其子公司之间的交易和往来，仍需作为关联交易披露。 附注中在披露与L之间的关联方关系时，可以注释说明其报告期内的股权转让情况，以及关联方关系存续的期间。